臺灣新竹地方法院宣示判決筆錄　　　　　 96年度易緝字第2號
公　訴　人　臺灣新竹地方法院檢察署檢察官
被　　　告　甲○
指定辯護人　魏翠亭律師
上列被告因詐欺一案，檢察官提起公訴（偵查案號：92年度偵緝
字第72號）後，聲請改依協商程序判決，於中華民國96年2 月27
日下午5 時在本院刑事第九法庭宣示判決，出席職員如下：
法官起立朗讀判決主文、犯罪事實要旨、處罰條文，及告以上訴
限制、期間並提出上訴狀之法院，且諭知記載其內容：
一、主  文：
    甲○共同連續意圖為自己不法之所有，以詐術使人將本人之
    物交付，處有期徒刑壹年伍月。
二、犯罪事實要旨：
    緣甲○於民國90年4 月2 日中午12時50分許，經何郁珮居間
    介紹，在何郁珮位於桃園縣大園鄉○○村○○路133 號住處
    與乙○○結識。甲○乃基於意圖為自己不法之所有之概括犯
    意，並和吳佩瑩（另經臺灣新竹地方法院檢察署檢察官為緩
    起訴處分確定）基於共同犯意聯絡及行為分擔，甲○先向乙
    ○○謊稱具有研發、製造「磁位差恆轉儀」（係一種利用磁
    鐵正、負極互斥原理，不經任經任何外來能源，即可自行運
    轉，產生電力之發電機）之技術能力，所製作之磁位差恆轉
    儀最高電力達一百匹馬力，業於87年3 月17日送請國防部中
    山科學研究院（以下簡稱中科院）測試，當場並出示未簽名
    之中科院電機所試驗報告評比與電焊所Ｈ氣體與傳統氣體比
    較各1 份；甲○同時稱其同學即吳佩瑩係中科院研究人員，
    亦參與本件恆轉儀之研發測試，吳佩瑩係利用中科院之先進
    設備代為加工，並提供中科院廢料科之飛彈外殼供恆轉儀外
    殼使用，另有Ｆ—１６戰機之導向控制器，便於控制恆轉儀
    之磁場，甲○並向乙○○誆稱吳佩瑩當年係跳機美國之留學
    生，我國政府原不許可吳佩瑩入境，嗣後因吳佩瑩為美國太
    空總署火箭發射器發明人，成就斐然，政府方特准吳佩瑩返
    國並安排於中科院任職，本件恆轉儀之研發得吳佩瑩之助益
    甚大等語；甲○見乙○○已聽信其言，進而向其詐稱因熱愛
    發明已耗盡所有家產，該恆轉儀送請中科院測試至今，尚欠
    新臺幣（下同）180 萬元檢測費用，檢測費用繳訖後始能取
    得有中科院之正式測試報告，因無能力繳納該筆檢測費用，
    前所投入之研發心血即將化為烏有等語，當場甲○並泣不成
    聲，央求乙○○要幫其完成發明之心願。於同年4 月2 日之
    後，甲○自何郁珮處打聽得知乙○○之電話及住址後，數次
    於電話中或親自至乙○○公司繼續誆稱已無資力繼續投入恆
    轉儀設備，可將檢測申請人更改為乙○○之公司名義，吳佩
    瑩會配合辦理更名並已承諾日後協助將恆轉儀測試報告翻譯
    成美、日、德語，俾利取得各該國專利；此外，因付訖180
    萬元之檢測費用後尚需一段測試時間始能取得送驗之恆轉儀
    原型機，故在此之前，其可再製作一個圓球大小之縮小型恆
    轉儀，供乙○○量產前向投資人募資用，該球形恆轉儀費用
    需要40萬元，並稱其有研發技術，而乙○○有資金能力，雙
    方可以合作將恆轉儀商品化；於同年5 月17日，甲○更出示
    有吳佩瑩簽名而且內容不實之中科院電機所試驗報告評比與
    電焊所Ｈ氣體與傳統氣體比較各1 份，以取信乙○○，致使
    乙○○陷於錯誤，乃與甲○訂立「合作契約」，乙○○並在
    新竹縣竹東鎮中山橋一號公司營業處，當場交付120 萬元研
    究費用予甲○。詎甲○於得款120 萬元後，遲未交出樣品，
    並均以儀器精密、飛彈外殼難覓、Ｆ—１６戰機之導向控制
    器要排隊登記使用等理由搪塞，乙○○乃起疑竇，要求親自
    與吳佩瑩見面。甲○與吳佩瑩乃延續上揭犯意，於同年7 月
    9 日晚上7 時許，與何采容、鍾淑美及乙○○等人相約在中
    壢市○○○路841 號「大閘蟹平價海鮮店」聚餐，甲○除一
    再誆稱吳佩瑩前開學、經歷之外，又誑稱二人已合作過無數
    件研發案，吳佩瑩則附和甲○，並詐稱該恆轉儀擺放中科院
    已久，要趕快取得驗證運出，否則中科院年檢時發現，會以
    廢棄機具拆除處理，而且該恆轉儀利用軍方機密零件製成，
    將來要搬運出來，必須打點相關人員，又測試費用180 萬元
    要先付一半即90萬元等語，乙○○誤信為真，於同年7 月11
    日13時30分許在中科院五號門會客室，當場交付90萬元現金
    予吳佩瑩，吳佩瑩承諾三週內完成測試並交付恆轉儀。同年
    8 月3 日即吳佩瑩約定交付恆轉儀及試驗報告之日，甲○竟
    推說恆轉儀磁鐵破掉，要乙○○再給付費用購料；而吳佩瑩
    則諉稱恆轉儀早在幾日前，已被甲○運走等語，乙○○至此
    始知受騙，甲○與吳佩瑩前後共詐得約210 萬元款項。
三、處罰條文：
    刑法第339 條第1 項。
四、協商判決除有刑事訴訟法第454 條之4 第1 項第1 款於本訊
    問程序終結前，被告撤銷協商合意或檢察官撤回協商聲請者
    ；第2 款被告協商之意思非出於自由意志者；第四款被告所
    犯之罪非第四百五十五條之二第一項所定得以協商判決者；
    第6 款被告有其他較重之裁判上一罪之犯罪事實者；第7 款
    法院認應諭知免刑或免訴、不受理者情形之一，及違反同條
    第二項「法院應於協商合意範圍內為判決；法院為協商判決
    所科之刑，以宣告緩刑或二年以下有期徒刑、拘役或罰金為
    限」之規定者外，檢察官及被告均不得上訴。
五、如有前項得上訴之情事，得自收受判決送達之日起10日內，
    向本院提出上訴書狀，上訴於第二審法院。
中　　華　　民　　國　　96　　年　　2 　　月　　27　　日
                  刑事第五庭    書  記  官 蔡玉嬌
                                法      官 楊惠芬
以上正本證明與原本無異。
如不服本判決應於收受本判決後十日內向本院提出上訴書狀，其
未敘述上訴理由者，並得於提起上訴後十日內向本院補提理由書
狀( 均須按他造當事人之人數附繕本 )「切勿逕送上級法院」。
中　　華　　民　　國　　96　　年　　2 　　月　　27　　日
                                 書  記  官 蔡玉嬌
附錄本案論罪科刑法條：
刑法第339 條第1 項：
意圖為自己或第三人不法之所有，以詐術使人將本人或第三人之
物交付者，處5 年以下有期徒刑、拘役或科或併科1 千元以下罰
金。
